臺灣臺北地方法院交通事件裁定　　　　 96年度交聲字第242號
異　議　人
即受處分人　甲○○
上列異議人即受處分人因違反道路交通管理處罰條例案件，對於
臺北市交通事件裁決所中華民國96年1月9日所為之處分（原處分
案號：北市裁二字第裁22-BM0000000號）聲明異議，本院裁定如
下：
    主  文
異議駁回。
    理  由
一、按汽車駕駛人停車時，在設有禁止停車標誌、標線之處所停
    車，處新臺幣（下同）六百元以上一千二百元以下罰鍰，道
    路交通管理處罰條例第五十六條第一項第四款定有明文。
二、本件異議人即受處分人甲○○所有之車牌號碼八Ａ－三四八
    三號自用小客車，於民國九十五年十月二十八日晚上十時四
    十五分許，違規停放在高雄市○○區○○街行人專用徒步區
    即電影館人行步道入口處設有禁止停車標誌之路段上，為高
    雄市政府警察局鹽埕分局五福四路派出所員警陳全成以拍照
    方式採證，並以受處分人所有之上開車號汽車有違反道路交
    通管理處罰條例第五十六條第一項第四款規定之行為逕行掣
    單舉發。嗣將舉發通知單送達於受處分人，受處分人於舉發
    通知單上所載應到案日期前向原處分機關提出申訴，原處分
    機關函請舉發單位調查結果，仍認受處分人所有之上開車號
    汽車有前述違規行為，原處分機關乃依道路交通管理處罰條
    例第五十六條第一項第四款、違反道路交通管理事件統一裁
    罰基準表等規定，裁處受處分人罰鍰九百元。
三、異議意旨略以：受處分人係誤認高雄市政府標示可以夜間停
    車，且因全國交通號誌標示方式不一致而致民眾難辨，非伊
    故意違規等語。經查：
（一）受處分人所有車牌號碼八Ａ－三四八三號自用小客車，確
      於九十五年十月二十八日下午十時四十五分許，停放在高
      雄市○○區○○街（電影館人行步道）路段上，此為受處
      分人所不爭執，且有卷附採證照片可稽，此部分之事實堪
      以認定。
（二）觀諸上開採證照片，圓形「禁止停車」標誌係立於本件舉
      發地點前方入口處，客觀上駕駛人駕駛汽車行經該處應可
      清楚辨識該牌面係交通禁制標誌，以及該標誌禁制效力之
      範圍，再核諸該標誌之設計，其顏色使用、體型、牌面大
      小亦符合道路交通標誌標線號誌設置規則第十一條、第十
      二條之規定，是舉發地點禁止停車標誌之設置及表意並無
      使人產生誤認之危險，故受處分人既為合法領有駕駛執照
      之駕駛人，應可理解該交通標誌之表意，尚難諉為不知或
      誤解其意。況本件禁止停車標誌上方亦懸掛有「行人專用
      徒步區→」之標誌，駕駛人駕車行經該處亦可知該路段係
      行人專用，車輛自不應在該行人徒步區行駛或停車。
（三）又依道路交通標誌標線號誌設置規則第一六九條第二項、
      第四項規定：「本標線（禁止臨時停車線）為紅色實線，
      線寬除設於緣石，正面者以緣石高度為準外，其餘皆為十
      公分。本標線禁止時間為全日廿四小時，如有縮短之必要
      時，應以標誌及附牌標示之。」，則觀諸卷附舉發照片，
      受處分人之上述車輛係停放於紅線旁，該處並無縮短禁止
      時間之標示，故縱使受處分人未看見入口處之禁止停車標
      誌，亦可知該處不得停放車輛，從而受處分人上述所辯，
      均不足為採。
四、綜上所述，異議人確於上開時地有在設有禁止停車標誌之處
    所停車之違規行為，原處分機關依道路交通管理處罰條例第
    五十六條第一項第四款規定，及違反道路交通管理事件統一
    裁罰基準表，裁處異議人罰鍰九百元，核無不當，異議人異
    議為無理由，應予駁回。
據上論斷，依道路交通案件處理辦法第十九條，裁定如主文。
中　　華　　民　　國　　96　　年　　3 　　月　　30　　日
　　　　　　　　　交通法庭法  官 胡宗淦
以上正本證明與原本無異。
如不服本裁定，應於送達後5日內，向本院提出抗告狀。
                          書記官 張耀鴻
中　　華　　民　　國　　96　　年　　4 　　月　　3 　　日
